臺灣高等法院高雄分院刑事裁定
111年度聲再字第57號
再審聲請人  
即受判決人  洪閔偉


代  理  人  李慶榮律師
            劉建畿律師
            林宜儒律師
上列聲請人因偽造有價證券等案件，對於本院110年度上訴字第9
03號、110年度上易字第454號，中華民國111年1月4日第二審確
定判決（臺灣高雄地方法院109年度訴字第583號、109年度易字
第309號，起訴案號：臺灣高雄地方檢察署109年度偵字第8479號
、108年度偵字第20402號），聲請再審，本院裁定如下：
    主  文
再審之聲請駁回。
    理  由
一、聲請意旨略以：再審聲請人即受判決人洪閔偉（下稱聲請人
    ）於本院110年度上訴字第903號、110年度上易字第454號案
    件（下稱本案確定判決）審理期間，即已持續賠償被害人等
    金錢上之損失，嗣經最高法院駁回上訴確定後，亦持續匯款
    賠償，有相關匯款資料可稽，此乃本案確定判決後始生之新
    事實、新證據，未經本案確定判決審理中併予審酌，且已影
    響沒收金額之計算，確屬不論單獨或與先前之證據綜合判斷
    ，均足以使聲請人受輕於原確定判決之認定，爰依刑事訴訟
    法第420條第1項第6款之規定聲請再審云云。
二、按有罪之判決確定後，因發現新事實或新證據，單獨或與先
    前之證據綜合判斷，足認受有罪判決之人應受無罪、免訴、
    免刑或輕於原判決所認罪名之判決者，為受判決人之利益，
    得聲請再審；又所謂新事實或新證據，指判決確定前已存在
    或成立而未及調查斟酌，及判決確定後始存在或成立之事實
    、證據，刑事訴訟法第420條第1項第6款、第3項分別定有明
    文。另所謂「輕於原判決所認罪名」，條文既曰輕於原判決
    所認「罪名」，自與輕於原判決所宣告之「罪刑」有別，所
    謂輕於原判決所認罪名，係指與原判決所認罪名比較，其法
    定刑較輕之相異罪名而言；至於同一罪名之有無加減刑罰之
    原因者，僅足影響科刑範圍而罪質不變，即與「罪名」無關
    ，自不得據以再審（最高法院70年6月23日70年度第7次刑事
    庭會議決議參照）。
三、經查，聲請意旨僅係主張聲請人於本案確定判決後，有再行
    賠償被害人等之損失，並提出匯款資料為憑，惟揆諸前揭說
    明，聲請人在判決確定後賠償被害人等之損失，並不足使聲
    請人受輕於原判決所認罪名之判決，而與刑事訴訟法第420
    條第1項第6款之規定要件不符。此外，聲請人亦未提出任何
    「新事實」或「新證據」，以供本院審酌其是否應受無罪、
    免訴、免刑或輕於原判決所認罪名之判決，自難認為合法。
四、綜上所述，本件聲請人並未具體指陳或提出足以動搖原有罪
    確定判決之新事實或新證據，足認其應受輕於原判決所認罪
    名之判決，即無刑事訴訟法第420條第1項第6款之事由，故
    本件再審之聲請為不合法，且無從補正，應予駁回。
據上論結，應依刑事訴訟法第433條前段，裁定如主文。
中　　華　　民　　國　　111 　年　　7 　　月　　8 　　日
                  刑事第二庭    審判長法  官  孫啓強
                                      法  官  范惠瑩
                                      法  官  鄭詠仁
以上正本證明與原本無異。
如不服本裁定應於送達後5日內向本院提出抗告狀。
中　　華　　民　　國　　111 　年　　7 　　月　　8 　　日
                                      書記官  楊明靜